臺灣板橋地方法院刑事判決　　　　　　　 94年度簡上字第4 號
　　上　訴　人　臺灣板橋地方法院檢察署檢察官
　　被　　　告　甲○○
上列上訴人因被告家庭暴力傷害案件，不服本院93年度簡字第50
67號中華民國93年11月25日第一審判決（聲請簡易判決處刑案號
：93年度偵字第15137 號、偵字第16474 號）而提起上訴，本院
管轄第二審之合議庭判決如下：
    主  文
上訴駁回。
    事  實
一、甲○○與乙○○二人間具有家庭暴力防制法第3 條第4 款所
    定之家庭成員關係（大伯與弟媳關係），緣甲○○先於民國
    93年6 月30日20時許，於電話中與其妹陳美玲發生爭執，陳
    美玲即於同日20時40分許，前往臺北縣三重市○○街90號欲
    尋甲○○理論，抵達該處後，復因細故與甲○○之妻阮玉豔
    於前揭處所樓下發生肢體衝突（陳美玲所涉傷害案件，未據
    告訴），嗣乙○○趕往該處勸架，並將陳美玲、阮玉豔拉至
    前揭處所4 樓，詎因阮玉豔向甲○○表示乙○○亦有毆打伊
    ，甲○○竟基於傷害他人身體之意思，徒手毆打乙○○之臉
    部、腹部，致乙○○受有多處挫擦傷合併瘀血紅腫（前額10
    公分、後額10公分、右臉頰3 乘3 公分且疑似腦震盪、雙前
    臂各5 乘2 公分）、右腎痛疑似內出血等傷害，嗣經乙○○
    報警處理，而為警循線查獲。
二、案經乙○○訴由臺北縣政府警察局三重分局報告臺灣板橋地
    方法院檢察署檢察官偵查後聲請以簡易判決處刑。
    理  由
一、訊據被告甲○○除辯稱是因告訴人乙○○先出手打伊，伊才
    因氣憤而還手毆打告訴人外，對於曾徒手毆打告訴人乙節坦
    承不諱，核與告訴人乙○○之指訴、證人陳美玲之證述相符
    ，並有宏仁醫院診斷證明書1 紙、相片2 幀附卷可資佐證，
    本件事證明確，被告犯行已堪認定，自應依法論科。
二、核被告所為，係犯刑法第277 條第1 項之普通傷害罪。原審
    以被告犯罪事實明確，援引上開法條及刑事訴訟法第449 條
    第1 項前段、第3 項、第454 條第2 項，刑法第41條第1 項
    前段，罰金罰鍰提高標準條例第1 條前段、第2 條規定，審
    酌被告與告訴人為親屬關係，僅因細故即下手實施傷害，犯
    後又未與告訴人達成和解，及其犯罪之動機、目的、手段、
    對告訴人所造成之傷害程度、犯罪後態度等一切情狀，量處
    被告拘役30日，並諭知易科罰金之折算標準，其認事用法俱
    無違誤，量刑亦屬妥適，應予維持。檢察官依告訴人之請求
    提起本件上訴，指稱被告僅因告訴人前來勸架，即毆打告訴
    人致傷，造成告訴人心理受創，迄今未向告訴人致歉，反於
    親友間宣稱：連弟媳都打了，只要對妻子有意見，基於保護
    妻子立場，必定拳腳相向並無過錯，顯然毫無悔意，認為原
    審量刑過輕，應予撤銷改判等語，惟查被告僅因細故即傷害
    告訴人，事後否認犯行，亦未認錯和解，顯無悔意等節，除
    經檢察官於聲請簡易判決處刑書證據欄詳予論駁，亦據原審
    判決於量刑時審酌在內，已見前述，至被告嗣後於親友間宣
    稱事項，則未經檢察官舉證說明，難以採認，尚難據此認為
    原審有何違誤，是檢察官上訴部分尚乏依據，其上訴為無理
    由，應予駁回。
據上論斷，應依刑事訴訟法第455 條之1 第1 項、第3 項、第
368 條，判決如主文。
本案經檢察官陳銘祥到庭執行職務。
中　　華　　民　　國　　94　　年　　4 　　月　　15　　日
                    刑事第八庭審判長法?官　王?屏?夏
                                    法?官　陳 ?E?清
                                    法?官  王?偉?光
上列正本證明與原本無異。
本裁定不得上訴。
                                    書記官  陳  怡  君
中　　華　　民　　國　　94　　年　　4 　　月　　18　　日
附錄本案論罪科刑法條全文：
中華民國刑法第277條
(普通傷害罪)
傷害人之身體或健康者，處3 年以下有期徒刑、拘役或1,000 元
以下罰金。
犯前項之罪因而致人於死者，處無期徒刑或7 年以上有期徒刑；
致重傷者，處3 年以上10年以下有期徒刑。
